臺北高等行政法院判決
　　　　　　　　　　　　　　　　　　 94年度訴字第00631號
　　　　　　　　　　　　　　　.
原　　　告　大漢食品股份有限公司
代　表　人　甲○○
被　　　告　財政部臺灣省北區國稅局
代　表　人　許虞哲（局長）住同上
訴訟代理人　乙○○
上列當事人間因營利事業所得稅事件，原告不服財政部中華民國
93年12月28日台財訴字第09300403340號訴願決定，提起行政訴
訟。本院判決如下：
    主  文
原告之訴駁回。
訴訟費用由原告負擔。
    事  實
一、事實概要：原告民國（下同）90年度營利事業所得稅結算申
    報案，申報非營業損失－利息支出新台幣（下同）9,068,
    473元、課稅所得額888,162元，被告初查以其所提示90年度
    總分類帳90年8月1日記載「預付設備款」4,000萬元，經查
    係屬「預付土地款」之銀行借款，因原告未能提示上揭款項
    相關資金流程以資證明係與業務有關，乃設算上揭「預付土
    地款」銀行借款4,000萬元全年度之利息支出應為2,871,320
    元，扣除會計師先予帳外調整之資本化利息1,196,383元後
    ，計剔除利息支出1,674,937元，並核認原告90年度營利事
    業所得稅結算申報之非營業損失－利息支出為7,393,536 元
    、課稅所得額為2,563,099元，應補稅額418,733元。原告不
    服，主張帳列該筆「預付土地款」銀行借款4,000萬元之利
    息支出，已自行資本化，未列報當期損費中，被告有重複調
    整剔除之情形，申請復查，未獲變更，提起訴願，遭訴願決
    定駁回，遂向本院提起本件行政訴訟。
二、兩造聲明：
　(一)原告聲明：原告未於最後辯論期日到場，茲就其提出之書狀
              整理其聲明及陳述如下：
    1.訴願決定及原處分均撤銷。
    2.訴訟費用由被告負擔。
  (二)被告聲明：
    1.駁回原告之訴。
    2.訴訟費用由原告負擔。
三、兩造之爭點：原告90年度營利事業所得稅結算申報案，申報
    非營業損失－利息支出9,068,473元，被告初查以其所提示
    90年度總分類帳90年8月1日記載「預付設備款」4,000萬元
    ，經查係屬「預付土地款」之銀行借款，因原告未能提示上
    揭款項相關資金流程以資證明係與業務有關，乃設算上揭「
    預付土地款」銀行借款4,000萬元全年度之利息支出應為2,8
    71,320元，扣除會計師先予帳外調整之資本化利息1,196,
    383元後，計剔除利息支出1,674,937元，是否適法？
  (一)原告主張：
    原告90年度營利事業所得稅結算申報案，90年8月1日記載「
    預付設備款」4,000萬元，簽證會計師於申報時已扣除資本
    化利息1,196,383元。被告補行調整利息支出為2,871,320元
    係以全年度利息計算。資本化利息當以會計師核計之1,196,
    383元為合理之計算。
  (二)被告主張：
    1.按「營利事業所得之計算，以其本年度收入總額減除各項
      成本費用、損失及稅捐後之純益額為所得額。」、「利息
      ：一、資本利息盈餘之分配，不得列為費用或損失。二、
      非營業所必須之借款利息，不予認定。」為所得稅法第24
      條第1項及營利事業所得稅查核準則第97條第1款、第2款
      所明定。
    2.原告90年度營利事業所得稅結算申報案，申報非營業損失
      －利息支出9,068,473元，被告初查以其所提示90年度總
      分類帳90年8月1日記載「預付設備款」4,000萬元，經查
      係屬「預付土地款」之銀行借款，因原告未能提示上揭款
      項相關資金流程以資證明係與業務有關，乃設算上揭「預
      付土地款」銀行借款4,000萬元全年度之利息支出應為2,8
      71,320元，扣除會計師先予帳外調整之資本化利息1,196,
      383元後，計剔除利息支出1,674,937元，核認原告90年度
      營利事業所得稅結算申報案，申報非營業損失－利息支出
      7,393,536元。原告不服，主張帳列該筆「預付土地款」
      銀行借款4,OOO萬元之利息支出，已自行資本化，未列報
      當期損費中，被告有重複調整剔除之情形云云，申經復查
      決定以93年2月13日北區國稅法一字第0930005451 號函通
      知原告於文到10日內補提示上揭帳載「預付土地款」4,00
      0萬元之買賣合約書、所有權登記謄本及支付該土地之資
      金流程供核，原告僅於93年2月27日來文說明，其利息已
      資本化，並未提示足資證明該4,000萬元之借款確為營業
      所必須之資料供核，原核定剔除利息支出1,674,937元，
      並無違誤，駁回其復查申請。
    3.原告於訴願時復執前詞爭執，第查參諸行政法院36年判字
      第16號判例「當事人主張事實須負舉證責任，倘其所提出
      之證據不足為主張事實之證明，自不能認其主張之事實為
      真實。」之意旨，原告既無法提供相關事證佐證其「預付
      土地款」銀行借款4,OOO萬元與業務有關，自難認其主張
      為真實。次查卷附原告90年度總分類帳會計科目預付設備
      款影本，90年8月1日記載「預付設備款」4,000萬元，90
      年12月31日記載「利息資本化」1,196,383元，另按卷附
      原告92年6月30日「90年度營所稅結算申報補充說明」上
      揭「利息資本化」1,196,383元係由「預付設備款」4,000
      萬元，依平均借款利率0.071783（全年度利息支出9,299,
      343元÷累積借款金額47,285,010,344×365天）按借款期
      間比例核算（4,000萬×0.071783÷5÷12＝1,196,383元
      ），則被告依上揭平均借款利率0.071783設算系爭「預付
      土地款」銀行借款4,OOO萬元之利息支出為2,871,320元（
      4,000萬×0.071783），被告已按設算利息扣除原告所列
      利息資本化1,196,383元後，再行剔除利息支出1,674,937
      元，核認原告90年度營利事業所得稅結算申報之非營業損
      失--利息支出為7,393,536元，並無違誤。原告訴稱被告
      有重複調整剔除之情形，核無足採，本件請續予維持。
    4.綜上論述，原告之訴無理由，請准如答辯之聲明判決。
    理  由
一、本件原告經合法通知，無正當理由未於言詞辯論期日到場，
    核無民事訴訟法第386條各款所列情形，爰依行政訴訟法第
    218條準用民事訴訟法第385條第1項前段，由被告聲請而為
    一造辯論判決。
二、按「營利事業所得之計算，以其本年度收入總額減除各項成
    本費用、損失及稅捐後之純益額為所得額。」、「利息：一
    資本利息盈餘之分配，不得列為費用或損失。二非營業所必
    須之借款利息，不予認定。」為所得稅法第24條第1項及營
    利事業所得稅查核準則第97條第1款、第2款所明定。
三、查原告90年度營利事業所得稅結算申報案，申報非營業損失
    －利息支出9,068,473元、課稅所得額888,162元，被告初查
    以其所提示90年度總分類帳90年8月1日記載「預付設備款」
    4,000萬元，經查係屬「預付土地款」之銀行借款，因原告
    未能提示上揭款項相關資金流程以資證明係與業務有關，乃
    設算上揭「預付土地款」銀行借款4,000萬元全年度之利息
    支出應為2,871,320元，扣除會計師先予帳外調整之資本化
    利息1,196,383元後，計剔除利息支出1,674,937元，並核認
    原告90年度營利事業所得稅結算申報之非營業損失－利息支
    出為7,393,536元、課稅所得額為2,563,099元，應補稅額
    418,733元。原告不服，主張帳列該筆「預付土地款」銀行
    借款4,000萬元之利息支出，已自行資本化，未列報當期損
    費中，被告有重複調整剔除之情形，申請復查，未獲變更，
    提起訴願，遭訴願決定駁回，遂向本院提起本件行政訴訟之
    事實，有原告90年度營利事業所得稅結算申報書及核定通知
    書、原告借款平均年利率表、原告90年度營利事業所得稅結
    算申報補充說明書、被告就原告90年度營利事業所得稅審查
    報告書退查報告書、被告93年2月13日北區國稅法一字第
    0930005451號函（通知原告補正預付設備款之相關合約書等
    ）、復查申請書及訴願書等，各附原處分卷足稽，堪認為真
    實。兩造主要爭執在：原告90年度營利事業所得稅結算申報
    案，申報非營業損失－利息支出9,068,473元，被告初查以
    其所提示90年度總分類帳90年8月1日記載「預付設備款」
    4,000萬元，經查係屬「預付土地款」之銀行借款，因原告
    未能提示上揭款項相關資金流程以資證明係與業務有關，乃
    設算上揭「預付土地款」銀行借款4,000萬元全年度之利息
    支出應為2,8 71,320元，扣除會計師先予帳外調整之資本化
    利息1,196, 383元後，計剔除利息支出1,674,937元，是否
    適法？經查：
    (一)原告90年度營利事業所得稅結算申報案，申報非營業損失
      －利息支出9,068,473元，惟經被告初查以其所提示90年
      度總分類帳90年8月1日記載「預付設備款」4,000萬元，
      查係屬「預付土地款」之銀行借款，被告乃以93年2月13
      日北區國稅法一字第0930005451號函通知原告於文到10日
      內補提示上揭帳載「預付土地款」4,000萬元之買賣合約
      書、所有權登記謄本及支付該土地之資金流程供核，然原
      告僅於93年2月27日來文說明，其利息已資本化，並未提
      示足資證明該4,000萬元之借款確為營業所必須之資料供
      核。
    (二)按當事人主張事實，須負舉證責任，倘其所提出之證據，
      不足為主張事實證明，自不能認其主張之事實為真實，改
      制前行政法院36年判字第16號著有判例可資參照。原告既
      未能提示上揭款項相關資金流程以資證明係與業務有關，
      被告乃設算上揭「預付土地款」銀行借款4,000萬元全年
      度之利息支出應為2,8 71,320元，扣除會計師先予帳外調
      整之資本化利息1,196, 383元後，計剔除利息支出1,674,
      937元，核認原告90年度營利事業所得稅結算申報案，申
      報非營業損失－利息支出7,393,536元。原告主張被告設
      算利息，利息已資本化有重複剔除情形等語，容有誤解，
      不足憑採。
    (三)次查原告90年度總分類帳會計科目預付設備款影本，90
      年8月1日記載「預付設備款」4,000萬元，90年12月31日
      記載「利息資本化」1,196,383元，另原告92年6月30 日
      「90年度營所稅結算申報補充說明」上揭「利息資本化」
      1,196,383元係由「預付設備款」4,000萬元，依平均借款
      利率0.071783（全年度利息支出9,299,343元 ÷累積借款
      金額47,285,010,344×365天）按借款期間比例核算（
      4,000萬×0.071783÷5÷12＝1,196,383元）有該等資料
      附原處分卷足佐，則被告依上揭平均借款利率0.071783設
      算系爭「預付土地款」銀行借款4,OOO萬元之利息支出為
      2,871,320元（4,000萬×0.071783），被告實已按設算利
      息扣除原告所列利息資本化1,196,383元之金額後，再行
      剔除利息支出1,674,937元，而核定原告90年度營利事業
      所得稅結算申報之非營業損失－利息支出為7,393,536 元
      ，足知被告並無重複調整剔除之事實。更見原告所稱被告
      有重複調整剔除之情形，顯無足採。
四、綜上，原告所訴委無足採，從而被告引據首揭規定，剔除原
    告利息支出1,674,937元，而核定原告90年度營利事業所得
    稅結算申報之非營業損失－利息支出為7,393,536元，並無
    違誤，復查及訴願決定予以維持，亦無不合。原告仍執前詞
    訴請撤銷，為無理由，應予駁回。
據上論結，本件原告之訴為無理由，依行政訴訟法第218條、第
98條第3項前段，民事訴訟法第385條第1項前段，判決如主文。
中　　華　　民　　國　　94　　年　  12　　月　 29  　 日
                         第六庭審判長法  官　林  樹  埔
                                   　法  官　許  瑞  助
                                     法  官　陳  鴻  斌
上為正本係照原本作成。
如不服本判決，應於送達後20日內，向本院提出上訴狀並表明上
訴理由，如於本判決宣示後送達前提起上訴者，應於判決送達後
20日內補提上訴理由書（須按他造人數附繕本）。
中　　華　　民　　國　　94　　年　  12　　月　 29  　 日
                                     書記官  蔡  逸  萱
